# 请教陈老师关于动漫版权成本结转问题

提问人：awakenstriving 时间：2021-06-20 21:28:12
在《中审众环研究：实务案例卷》问题2-1-24（动漫版权贸易采购的买断款、保底款的核算和收入的确认）：
......
（四）动漫版权贸易成本的结转
1 、动漫版权“买方买断”采购模式下成本的结转
如果是买断式排他性授权，不能再授权给其他方面的，在授权收入确认的同时，其“无形资产”或“存货”的成本应一次性结转，不留余额。
对于非排他性的买断式授权，A公司在授权收入确认的同时，可参照《电影企业会计核算办法》中的“计划收入比例法”结转成本。
请问陈老师： 1 、在“买方买断”采购模式下，如果是排他性的，说明卖方（供应商）不能将版权授权给第三方，但是公司可以将版权以“非排他性”买断式授权给客户，此情况下是否也可以以“计划收入比例法”结转成本？ 2 、此案例中，“无形资产”或“存货”的成本一次性结转或是以“计划收入比例法”结转考虑的出发点主要是哪些？谢谢陈老师！

回答人：chenyiwei
1 、关键是合理确定通过本次交易实现的经济利益占预计的总的经济利益的比例，据此确定结转成本的比例和金额。如果公司可以将版权以“非排他性”买断式授权给客户，则按“计划收入比例法”结转成本。
2 、主要考虑是对未来经济利益流入的可能性和金额的判断和估计。据此确定所保留为资产的成本金额。